---
title: "chatGPT"
subtitle: "언론 보도자료 작성"
author:
  - name: 이광춘
    url: https://www.linkedin.com/in/kwangchunlee/
    affiliation: 한국 R 사용자회
    affiliation-url: https://github.com/bit2r
title-block-banner: true
#title-block-banner: "#562457"
format:
  html:
    css: css/quarto.css
    theme: flatly
    code-fold: true
    toc: true
    toc-depth: 3
    toc-title: 목차
    number-sections: true
    highlight-style: github    
    self-contained: false
filters:
   - lightbox
lightbox: auto
link-citations: yes
knitr:
  opts_chunk: 
    message: false
    warning: false
    collapse: true
    comment: "#>" 
    R.options:
      knitr.graphics.auto_pdf: true
editor_options: 
  chunk_output_type: console
bibliography: bibliography.bib
csl: apa-single-spaced.csl    
---

# 비영리법인 뉴스기사

[사단법인 한국 R 사용자회](https://r2bit.com/) 관련 주요 뉴스기사는 다음과 같다.


```{r}
#| column: page
library(tidyverse)
library(googlesheets4)
library(lubridate)
library(gt)

news_raw <- googlesheets4::read_sheet("https://docs.google.com/spreadsheets/d/1KITnaJTqsDHtm-wUWboog4xG6U6SBuB_Zee8qpCgLN4/edit?usp=sharing", sheet = "뉴스기사")

news_tbl <- news_raw %>% 
  mutate(날짜 = as.Date(날짜)) %>% 
  arrange(desc(날짜)) %>% 
  mutate(뉴스링크 = sprintf('<a href = "%s">%s</a>', 링크, `뉴스기사 제목`),
         뉴스링크 = map(뉴스링크, gt::html))  %>% 
  select(날짜, 언론사, 기자명, 기자명, 링크, 뉴스링크)

news_tbl %>% 
  select(-링크) %>% 
  gt() %>% 
    cols_align(
    align = "center",
    columns = everything()
  )
```

# 뉴스기사 화면캡쳐

한국 R 사용자회 뉴스기사를 웹페이지에서 캡쳐하여 이미지로 저장하자.

```{r}
#| eval: false
# webshot2 패키지 로드
library(webshot2)

fs::dir_create("images/news_link")

# 웹페이지 캡쳐
for(i in 1:nrow(news_tbl)) {
  webshot2::webshot(news_tbl$링크[i], glue::glue("images/news_link/{news_tbl$언론사[i]}.png"),
                    vwidth = 1600, vheight = 2500,
                    delay = 5)
}

```

::: {.panel-tabset}

```{r}
file_names <- list.files("images/news_link")

targt_files <- file_names[str_detect(file_names, "^[^0-9].*")]
```


## IT 조선

`r knitr::include_graphics(glue::glue('images/news_link/{targt_files[2]}'))`

## KBS

`r knitr::include_graphics(glue::glue('images/news_link/{targt_files[3]}'))`

## 디지털 데일리

`r knitr::include_graphics(glue::glue('images/news_link/{targt_files[4]}'))`

## 오마이뉴스

`r knitr::include_graphics(glue::glue('images/news_link/{targt_files[5]}'))`

## 한겨레

`r knitr::include_graphics(glue::glue('images/news_link/{targt_files[6]}'))`

## IT Daily

`r knitr::include_graphics(glue::glue('images/news_link/{targt_files[1]}'))`


:::


# 뉴스기사 요약

상기 뉴스기사에 대해 요약은 다음과 같이 작업할 수 있다.

::: {.panel-tabset}

## KBS

::: {.callout-caution collapse="true"}
### TLDR https://news.kbs.co.kr/news/view.do?ncd=3390429&ref=D 한국어 번역

South Korea's government has announced plans to establish a new department under the Ministry of Science and ICT that will oversee the development and deployment of AI. The department will be responsible for setting policies related to AI research and development, as well as promoting the growth of AI startups and companies. The move is part of the government's broader efforts to develop the country's AI industry and maintain its competitive edge in the global market.

KBS 뉴스에 따르면, 한국 정부는 남북교류와 협력을 촉진하기 위해 DMZ(Demilitarized Zone) 내에 인공지능(AI) 스피커와 비디오컨퍼런싱 장비를 설치할 계획이라고 합니다. 이를 통해 DMZ 내 외국인 관광객들에게 DMZ의 역사와 환경에 대한 안내와 함께 남북한간 소통의 장을 마련하고자 하는 것으로 전해졌습니다.

:::

## IT 조선


## 디지털 데일리


## 오마이뉴스


## 한겨레


:::


# 서울 R 미트업

[서울 R 미트업](https://r2bit.com/seoul-r/)에 대한 홍보기사를 작성하여 이를 가자단에게 전달해야 합니다.

## 보도자료 초안

> 프롬프트: 비영리법인 한국 R 사용자회는 2017년부터 매년 국내 유일의 데이터 사이언스 밋업(Meetup)을 주관하고 있습니다. 2023년 올해는  교보생명보험 그룹 데이터 분석 법인 디플래닉스(DPlanex)의 후원을 받아 "ChatGPT와 데이터 사이언스" 주제로 총 6회에 결쳐 강남 교보타워 5층 노블리에홀에서 행사를 진행합니다. 
이에 대한 홍보 기사를 작성해주세요.

::: {.callout-caution collapse="true"}

한국 R 사용자회 비영리법인이 2017년부터 국내 유일한 데이터 사이언스 밋업을 성공적으로 개최하고 있습니다. 이번 2023년, 교보생명보험 그룹의 데이터 분석 법인인 디플래닉스(DPlanex)의 후원으로, "ChatGPT와 데이터 사이언스" 주제로 총 6회에 걸쳐 강남 교보타워 5층 노블리에홀에서 행사를 개최하게 되었습니다.

이번 행사는 데이터 사이언스와 인공지능의 최신 동향에 대한 이해를 높이고, ChatGPT 기술을 활용한 데이터 분석 및 예측 방법을 다룹니다. 행사 기간 동안 전문가들의 강연과 워크숍, 토론 등 다양한 프로그램이 준비되어 있으며, 자연어 처리, 기계 학습, 데이터 시각화 등 다양한 주제가 다루어집니다.

이번 행사는 데이터 사이언티스트, 연구원, 또는 인공지능과 데이터 사이언스에 관심이 있는 분들에게 모두 열려 있으며, 또한 같은 관심사를 가진 사람들과의 네트워킹 기회도 제공됩니다.

행사 등록은 지금부터 가능하며, 자리가 한정되어 있으므로 서둘러 등록하시기 바랍니다. 이번 기회를 놓치지 마시고, 최신 데이터 사이언스 및 인공지능 기술 동향을 접하며, 전문가들과 함께 학습하는 좋은 기회가 되시길 바랍니다.

:::


## 기사 제목 초안

> 프롬프트: 뉴스 기사 제목은 3개만 작성하세요.

::: {.callout-caution collapse="true"}
1. "한국R사용자협회와 DPlanex, ChatGPT 중심 데이터 사이언스 행사 위해 협력"
2. "교보타워 노블리홀, 2023년 6개 데이터 사이언스 행사 개최"
3. "NLP, 기계 학습 및 데이터 시각화 전문가가 ChatGPT 및 데이터 과학 이벤트에서 연설합니다."
:::


## 보도자료 언론 배포

chatGPT가 작성한 기사제목(일명 야마)과 본문 내용에 더하여 보도자료 담당자 정보를 붙여 PDF 문서형태로 최종 마무리한다.

<iframe src="./images/보도자료.pdf" title="서울 R 미트업 보도자료" width="960" height="500"></iframe>

